【裁判字號】    89,易,1737
【裁判日期】    890612
【裁判案由】    傷害
【裁判全文】
臺灣高雄地方法院刑事判決                        八十九年度易字第一七三七號
    公  訴  人  臺灣高雄地方法院檢察署檢察官
    被      告  丙○
右列被告因傷害案件，經檢察官提起公訴（八十九年度偵字第二二七二號），本院判
決如左︰
    主  文
丙○傷害人之身體，累犯，處拘役參拾日，如易科罰金以佰元折算壹日。
    事  實
一、丙○曾於民國八十四年七月間間因過失致死罪經本院判處有期徒刑四月，於八十
    四年十二月二十二日執行完畢，仍不知省悔。於八十八年十二月二十九日下午三
    時三十分許，在高雄市○○區○○街二二三巷口，因甲○○向其催討會款，丙○
    則執意其已給付過該會款，雙方因而發生口角爭執，並進而拉扯丙○之錢筒，丙
    ○乃基於傷害之犯意，徒手毆打甲○○胸部，致其受有胸部打撲傷紅腫皮下充血
    之傷害。
二、案經甲○○訴由高雄市政府警察局楠梓分局移送臺灣高雄地方法院檢察署檢察官
    偵查起訴。
    理  由
一、訊據被告丙○矢口否認有右揭傷害犯行，辯稱：係因甲○○執意向其催討會款，
    並要拿其手上之錢筒，伊不願意即出手推他，並無毆打他云云。惟查右揭事實已
    據被害人甲○○指訴綦詳，並有驗傷診斷書一紙附卷可稽，被告僅坦承有推被告
    ，惟依被害人提出之卷附驗傷診斷書，其上所載被告之傷勢研判，顯非單純推開
    被告所致之傷害，足認被告所辯，洵屬避就之詞，委不足取。至被告聲請之證人
    乙○○固到庭證稱：當時被害人與被告因會款之事發生爭執，雙方進而拉扯被告
    作生意之錢筒，被告出手撥開被害人之手，被害人當場有質問被告為何打他，但
    被告確實只有撥開被害人之手云云，與被告辯稱：是推開被害人之情節已有所出
    入，且證人與被告同住一址，復受僱於被告，所證難免迴護被告，證言自不足採
    。綜上，事證明確，被告犯行堪予認定。
二、核被告所為，係犯刑法第二百七十七條第一項之普通傷害罪。被告曾於八十四年
    七月間因過失致死罪經判處有期徒刑四月確定，並於八十四年十二月二十二日執
    行完畢，有台灣高雄地方法院檢察署刑案資料查註紀錄表附卷可憑，其於有期徒
    刑執行完畢後五年以內再犯本件傷害罪行，應依累犯規定加重其刑。爰審酌被告
    素行不佳，犯罪後執詞辯解，並無悔意，及被害人受傷情形尚非嚴重等一切情狀
    ，爰酌情量處如主文所示之刑，並諭知易科罰金之折算標準。
據上論斷，應依刑事訴訟法第二百九十九條第一項前段，刑法第二百七十七條第一項
、第四十一條、第四十七條，罰金罰鍰提高標準條例第一條前段、第二條，判決如主
文。
本案經檢察官葉清財到庭執行職務。
中    華    民    國      八十九      年      六      月      十二      日
                                    臺灣高雄地方法院刑事第六庭
                                法  官    趙家光
右正本證明與原本無異。
如不服本判決，應於判決送達後十日內，向本院提出上訴狀。
                                書記官    董明惠
中    華    民    國      八十九      年      六      月      十二      日
附錄本判決論罪之法條全文
刑法第二百七十七條條第一項
  傷害人之身體或健康者，處三年以下有期徒刑、拘役或一千元以罰金。


司法院資訊處製作；財團法人民間司法改革基金會備份。
